【裁判字號】    90,交易,336
【裁判日期】    900820
【裁判案由】    過失傷害
【裁判全文】
臺灣臺中地方法院刑事判決                          九十年度交易字第三三六號
    公  訴  人  臺灣台中地方法院檢察署檢察官
    被      告  甲○○
右列被告因業務過失傷害案件，經檢察官提起公訴（八十九年度偵字第四五九０號）
，本院判決如左：
    主  文
甲○○從事業務之人，因業務上之過失傷害人，處有期徒刑伍月，如易科罰金，以
佰元折算壹日。
    事  實
一、甲○○為領有職業聯結車駕駛執照原受僱於統聯汽車客運股份有限公司 (下稱統
    聯公司)之營業大客車司機 (已於民國八十九年三月間離職)，係以從事駕駛為業
    務之人。於八十八年十二月六日清晨四時二十分許，駕駛車牌號碼ＦＴ─九四一
    號營業大客車載運旅客，由國道中山高速公路下大雅交流道後沿匝道往台中市○○路方向行駛欲前往統聯公司中清休息站休息，途經時速限制為四十公里並設有
    行車管制號誌之匝道與同志巷交岔路口時，本應依規定速限行車；且應遵守燈光
    號誌之指示，以防止危險之發生，而依當時天侯晴天、晨光、路面乾燥、無障礙
    物、視距良好、號誌動作正常之情形下，並無不能注意之情事，詎竟疏未注意及
    此，非但以約六十公里之時速超速行駛；且在前方號誌燈己轉為紅燈時未停車而
    貿然闖越，適有丙○○駕駛車牌號碼Ｍ六─二四九０號自小客車搭載乙○○，沿
    台中市同志巷由環中路往中清路方向遇綠燈直行正穿越該匝道口，甲○○因而閃
    煞不及，所駕駛營業大客車左前角在匝道往中清路方向靠近慢車道處撞擊丙○○
    所駕駛自小客車之右側，造成丙○○受有胸椎第十二節爆裂性骨折併神經壓迫之
    傷害、乙○○則受有右側鎖骨骨折之傷害。甲○○於肇事後，犯罪偵查機關未發
    覺前報警，自首而接受裁判。
二、案經丙○○、乙○○訴由臺灣臺中地方法檢察署檢察官偵查起訴。
    理  由
一、訊據被告甲○○對於領有職業聯結車駕駛執照原受僱於統聯公司擔任營業大客車
    司機，在右揭時地駕駛營業大客車載運旅客途中與告訴人丙○○、乙○○發生車
    禍之事實，除否認有闖越紅燈，辯稱：伊進入路口後號誌燈始由綠燈轉為黃燈外
    ，餘均坦白承認，核與告訴人二人之指述情節除車禍發生原因外大致相符，並有
    警繪肇事現場草圖影本、道路交通事故調查報告表、現場暨車損照片可資佐證，
    而告訴人二人因本件車禍分別受有如事實欄所示之傷害，亦有澄清綜合醫院診斷
    證明書二紙在卷可憑。按行車速度，依標誌之規定；汽車行駛至交岔路口，應遵
    守燈光號誌之指示，道路交通安全規則第九十三條第一項、第一百零二條第一項
    第一款分別定有明文。被告係領有職業聯結車駕駛執照之車輛駕駛人，前開交通
    規則為其所應注意，而依肇事當時天侯晴天、晨光、路面乾燥、無障礙物、視距
    良好、號誌動作正常 (見右開道路交通事故調查報告表)之情形下，殊無不能注
    意之情事。而本件肇事之下大雅交流道後匝道與同志巷口，係時速限制為四十公
    里並設有行車管制號誌之交岔路口，有前開道路交通調查報告表可憑，則被告駕
    駛車輛行駛至該時速限制四十公里並設有行車管制號誌之路段時，在無不能注意
    之情形下，自應依規定速限行車；且應遵守燈光號誌之指示，以防止危險之發生
    。惟被告於肇事當時之時速約六十公里，業據被告於警員至現場處理時 (見警繪
    肇事現場草圖)及本院九十年八月六日審理時供明，足見被告確實超速行駛。其
    次，車禍當時，告訴人所欲進入之同志巷方向號誌燈為綠燈，被告所行駛大雅交
    流道匝道號誌燈為紅燈之事實，業據告訴人丙○○指明。告訴人所欲穿越之大雅
    交流道寬度約二十一公尺，被告所欲橫越之同志巷寬度僅約四公尺，有前開道路
    交通事故調查報告表可憑；本件車禍兩車碰撞點係在匝道口往中清路方向接近慢
    車道內，告訴人自越過停止線至發生碰撞點之距離約三十三點二公尺，自同志巷
    越過匝道之號係在匝道越過同志巷之號誌燈由綠燈約四秒鐘時間變為紅燈之後約
    二秒才轉為綠燈之事實，亦據檢察官於九十年三月九日至車禍現場履勘屬實，製
    有履勘現場筆錄及現場圖可稽，因此，如被告當時行車方向之號誌燈係綠燈轉黃
    燈，告訴人行車方向之號誌燈應為紅燈，惟告訴人丙○○欲闖紅燈穿越道路寬闊
    達二十一公尺之匝道進入對面之同志巷 (如自停止線至碰撞點計算距離更長達三
    十三點二公尺)，勢須冒極大風險，反觀被告所欲橫越之同志巷僅係寬約四公尺
    之窄小巷弄，被告輕忽號誌燈之指示而貿然闖越之可能性不低，則衡諸上開情況
    證據，益足徵告訴人之指述為真實，被告所辯，應係避重就輕之詞，不足採信。
    綜前所述，本件車禍之發生，顯係被告駕駛營業大客車行經設有行車管制號誌且
    時速限制為每小時四十公里之大雅交流道匝道與同志巷口時，以時速約六十公里
    超速行駛；且在前方號誌燈己轉為紅燈時未停車而貿然闖越，致閃煞不及，所駕
    駛營業大客車左前角在匝道往中清路方向靠近慢車道處撞擊告訴人丙○○駕駛搭
    載告訴人乙○○自小客車之右側，造成造成告訴人二人受有右述傷害，堪以認定
    ，是被告就本件事故之發生顯有過失，且被告之過失行為與告訴人二人所受傷害
    間並有相當因果關係。因而事證明確，被告之犯行堪以認定，應予依法論科。
二、被告係領有職業聯結車駕駛執照原受僱於統聯公司擔任營業大客車司機，為從事
    駕駛業務之人，其因業務上駕駛之過失肇致車禍，使告訴人二人受傷，核其所為
    ，係犯刑法第二百八十四條第二項前段之業務過失傷害罪。被告一過失行為，致
    告訴人二人受傷，為一行為觸犯數罪名，係想像競合犯，應從一重處斷。被告於
    肇事後，犯罪偵查機關未發覺前報警，有前開道路交通事故調查報告表之報案人
    欄可稽，為對於未發覺之罪，自首而接受裁判，應依刑法第六十二條前段規定減
    輕其刑。爰審酌被告過失程度，告訴人二人所受傷害非輕，被告肇事後雖旋即自
    首並大致坦承犯行，惟尚未能告訴人和解取得諒解等一切情狀，量處如主文所示
    之刑，並諭知易科罰金之折算標準（按刑法第四十一條原規定犯最重本刑為三年
    以下有期徒刑以下之刑之罪，而受六個月以下有期徒刑或拘役之宣告者，得易科
    罰金，而該法條業經立法院三讀通過修正為犯最重本刑為五年以下有期徒刑以下
    之刑之罪，而受六個月以下有期徒刑或拘役之宣告，得易科罰金，並經總統於九
    十年一月十日以華總一義字第九０００００三八００號公布，於九十年一月十二
    日起生效，依刑法第二條第一項前段規定，應適用裁判時之法律即修正後之刑法
    諭知易科罰金之折算標準），以示懲儆。
據上論斷，應依刑事訴訟法第二百九十九條第一項前段，刑法第二條第一項前段、第
二百八十四條第二項前段、第五十五條、第六十二條前段，修正後刑法第四十一條第
一項前段，罰金罰鍰提高標準條例第一條前段、第二條，判決如主文。
中      華      民      國    九十    年      八      月    二十        日
                                    臺灣臺中地方法院交通法庭
                                        法  官  劉長宜
右正本證明與原本無異。
如不服本判決，應於判決送達後十日內向本院提出上訴狀，上訴於臺灣高等法院臺中
分院( 須附繕本 )。
                                          書記官
中      華      民      國    九十    年      八      月    二十一      日
附錄論罪科刑法條
刑法第二百八十四條第二項前段
從事業務之人，因業務上之過失傷害人者，處一年以下有期徒刑、拘役或一千元以下
罰金。


司法院資訊處製作；財團法人民間司法改革基金會備份。
